臺灣桃園地方法院刑事判決
110年度交簡上字第149號
上  訴  人  臺灣桃園地方檢察署檢察官 
被      告  賴美靜



上列上訴人因被告過失傷害案件，不服本院於中華民國110 年3
月29日之109 年度壢交簡字第3920號第一審刑事簡易判決（聲請
簡易判決處刑案號：109 年度偵字第35746 號），提起上訴，本
院管轄之第二審合議庭判決如下：
    主      文
上訴駁回。
賴美靜緩刑貳年，並應於本判決確定後貳年內向公庫支付新臺幣
壹萬元。
    事實及理由
一、本案經本院審理結果，認原審以被告賴美靜犯刑法第284 條
    前段之過失傷害罪，量處拘役20日，並諭知如易科罰金，以
    新臺幣1,000 元折算1 日，經核認事用法並無不合，量刑亦
    稱妥適，應予維持，除證據部分補充「被告於本院準備程序
    、審理中之自白（交簡上卷第59、79頁），本院109年度壢
    交簡字第2499號刑事判決查詢資料（交簡上卷第47-52頁）
    」外，均引用第一審刑事簡易判決記載之事實、證據及理由
    （詳如附件）。
二、檢察官經告訴人黃譯賢具狀請求上訴，而向本院上訴以：告
    訴人具狀認被告為肇事主因，原審判決、量刑過輕、有失公
    平，是難認原審判決對被告已罰當其罪並符於社會之法律情
    感、罪刑相當及實現刑罰權分配之正義，故原審判決顯然過
    輕而有未當等語。
三、本院之判斷：
  ㈠經查，本案車禍事故，係因告訴人於飲用酒類後，其吐氣酒
    精濃度高達每公升0.36毫克之狀態下，執意騎乘普通重型機
    車上路，復因未注意車前狀況，而於本案車禍事故地點，與
    違規左轉之被告發生碰撞所致，此有道路交通事故現場圖、
    道路交通事故調查報告表㈠㈡、告訴人之酒精測定紀錄表、桃
    園市政府警察局中壢分局中壢交通中隊道路交通事故照片黏
    貼紀錄表各1 份附卷可稽（偵9728卷第19、29-33、41-57頁
    ），是告訴人、被告前揭過失情節俱為本案車禍事故肇因，
    難認被告方為本案車禍之肇事主因。是檢察官以告訴人具狀
    認被告為肇事主因據為上訴，礙難憑採。
  ㈡又按量刑之輕重，係事實審法院得依職權自由裁量之事項，
    茍已斟酌刑法第57條各款所列情狀而未逾越法定刑度，則不
    得遽指為違法；又刑罰之量定屬法院自由裁量之職權行使，
    但仍應審酌刑法第57條所列各款事由及一切情狀，為酌量輕
    重之標準，並非漫無限制，在同一犯罪事實與情節，如別無
    其他加重或減輕之原因，下級法院量定之刑，亦無過重或失
    輕之不當情形，則上級法院對於下級法院之職權行使，原則
    上應予尊重（最高法院72年度台上字第6696號判決、85年度
    台上字第2446號判決意旨可資參照）。經查：原審審理結果
    ，審酌被告前無任何犯罪科刑之前案紀錄之良好素行，其本
    案駕駛過失之情節，坦承犯行之犯後態度，未能與告訴人達
    成和解之客觀情況等一切情狀，量處拘役20日及諭知易科罰
    金標準，本院認為原審判決已注意適用刑法第57條規定，就
    量刑刑度詳為審酌並敘明理由，既未逾越法定刑度，復未濫
    用自由裁量之權限，所為量刑核無不當或違法，且無輕重失
    衡情形，依法尚無違誤。從而，檢察官上訴意旨指摘原審量
    刑過輕等語，難認有據。
四、末查，被告未曾因故意犯罪受有期徒刑之宣告，並審酌被告
    之子女黃○榕因本案車禍事故，已受有腹部鈍挫傷併脾臟破
    裂及右膝擦傷之非輕傷勢，此有聯新國際醫院診斷證明書在
    卷可參（偵9728卷第25頁），被告身為人母面對子女如此傷
    勢，復經本案偵審程序，當已有所悔悟。本院斟酌上情，並
    審酌本案告訴人予有酒後駕車、未注意車前狀況之非輕過失
    ，認為被告所宣告之刑，以暫不執行為適當，爰併予宣告緩
    刑2 年，以啟自新。復為期許被告記取教訓，參酌被告所犯
    情節，併依刑法第74條第2 項第4 款規定，諭知被告應於本
    判決確定之日起2 年內，向公庫支付新臺幣1萬元，以啟自
    新。
據上論斷，應依刑事訴訟法第455 條之1 第1 項、第3 項、第36
4 條、第373 條、第368 條，刑法第74條第1 項第1 款、第2 項
第4 款，判決如主文。
本案經檢察官楊挺宏聲請簡易判決處刑並提出上訴，經檢察官林
欣怡到庭執行職務。
中　　華　　民　　國　　111 　年　　3 　　月　　2 　　日
                  刑事第四庭  審判長法  官  黃柏嘉
                                    法  官  涂偉俊
                                    法  官  張家豪 
以上正本證明與原本無異。
不得上訴。
                                    書記官  蔡宗豪
中　　華　　民　　國　　111 　年　　3 　　月　　3 　　日